臺灣桃園地方法院刑事判決
110年度易字第1023號
公  訴  人  臺灣桃園地方檢察署檢察官 
被      告  魏嘉緯



            張志勝


上列被告因恐嚇案件，經檢察官提起公訴（110年度偵字第8176
號），本院判決如下：
    主  文
魏嘉緯、張志勝無罪。
    理  由
一、公訴意旨略以：被告魏嘉緯、張志勝共同基於恐嚇危害安全
    之犯意聯絡，於民國109年12月8日晚間9時30分，在桃園市○
    ○區○○路00號源美學社區，被告魏嘉緯向告訴人劉俸辰恫稱
    「如果不道歉，就要打死你，你家車牌我都知道，出門小心
    一點」；被告張志勝則向告訴人恫稱「你不跟我老大道歉，
    我就要打死你」等語，以此方式致告訴人心生畏懼，致生危
    害於安全。因認被告魏嘉緯、張志勝共同涉犯刑法第305條
    之恐嚇危害安全罪嫌等語。
二、按犯罪事實應依證據認定之，無證據不得認定犯罪事實，不
    能證明被告犯罪者，應諭知無罪之判決。刑事訴訟法第154
    條第2項、第301條第1項分別定有明文。又犯罪事實之認定
    ，應憑證據，如未能發現相當證據，或證據不足以證明，自
    不能以推測或擬制之方法，以為裁判基礎；且認定犯罪事實
    所憑之證據，雖不以直接證據為限，間接證據亦包括在內，
    然而無論直接證據或間接證據，其為訴訟上之證明，須於通
    常一般之人均不致有所懷疑，而得確信其為真實之程度者，
    始得據為有罪之認定，倘其證明尚未達到此一程度，而有合
    理之懷疑存在時，即應為有利於被告之認定，更不必有何有
    利之證據。又告訴人之告訴係以使被告受刑事訴追為目的，
    是其陳述是否與事實相符，仍應調查其他證據以茲審認。
三、公訴意旨認被告魏嘉緯、張志勝涉有上開恐嚇犯行，無非係
    以被告2人之供述；證人即告訴人劉俸辰、證人即告訴人之
    妻林芸慧於偵查中之證述，以及監視器影像畫面截圖等為其
    主要論據。
四、訊據被告魏嘉緯、張志勝固坦承有於前述時間在源美學社區
    1樓大廳與告訴人交談之事實，惟均堅詞否認有何恐嚇之犯
    行。被告魏嘉緯辯稱：伊和告訴人因為社區事務意見不合，
    告訴人在源美學社區的LINE群組內對伊酸酸語，所以伊要求
    告訴人在LINE群組內向伊道歉，但伊沒有恐嚇告訴人，也沒
    有對告訴人說「如果不道歉，就要打死你，你家車牌我都知
    道，出門小心一點」等語；被告張志勝則辯稱：伊當天是和
    魏嘉緯相約吃飯，吃飯前魏嘉緯說要先和社區住戶談一點事
    情，所以伊才會一同去源美學社區，伊和魏嘉緯是朋友關係
    ，伊不是魏嘉緯的小弟，也沒有對告訴人說「你不跟我老大
    道歉，我就要打死你」等語。經查：
　㈠被告魏嘉緯與告訴人劉俸辰均係源美學社區之住戶，其等因
    社區事務意見不合，遂相約於109年12月8日晚間在源美學社
    區1樓大廳碰面討論。後被告魏嘉緯偕同被告張志勝於同日
    晚間9時26分許，與告訴人在源美學社區1樓大廳碰面交談等
    事實，為被告魏嘉緯、張志勝所是認，核與證人即告訴人劉
    俸辰、證人即劉俸辰之妻林芸慧於警詢或偵查、本院審理中
    之證述情節相符，並有監視錄影光碟暨擷取圖片在卷可證（
    見臺灣桃園地方檢察署110年度偵字第8176號卷【下稱偵卷
    】第45至49頁），且經本院當庭勘驗監視錄影光碟無訛，有
    本院勘驗筆錄附卷足稽（見本院卷110年度易字第1023號卷
    【下稱本院卷】第91至93頁），是此部分應無疑義。
　㈡觀諸證人劉俸辰於警詢、偵查及本院審理中之歷次證述，其
    固一致證稱有遭被告魏嘉以「如果不道歉，就要打死你，你
    家車牌我都知道，出門小心一點」等語；遭被告張志勝「你
    不跟我老大道歉，我就要打死你」等語恐嚇之情事。證人劉
    俸辰復於本院審理中進一步證稱：魏嘉緯、張志勝恐嚇伊的
    時候，伊老婆林芸慧有在場，當天伊用LINE請林芸慧報警，
    林芸慧就下來看到底發生什麼事，當時是因為魏嘉緯、張志
    勝不讓伊走，所以伊請林芸慧報警，但當時他們還沒有恐嚇
    伊的行為，是林芸慧下來之後，才發生遭魏嘉緯、張志勝恐
    嚇的事；伊是聽到魏嘉緯、張志勝對伊恐嚇之後，才會應魏
    嘉緯之要求在社區LINE群組裡面傳「這句話，我收回，道歉
    」這些話，而向魏嘉緯道歉等語（見本院卷第126至129頁）
    。而指訴其係在要求林芸慧報警、且林芸慧已下樓至源美學
    社區1樓大廳之後，方遭被告魏嘉緯、張志勝以前述言語恫
    嚇，其因此於源美學社區之LINE群組內打「這句話，我收回
    ，道歉」等文字向被告魏嘉緯道歉等節。然其證述既屬告訴
    人之指訴，參以上開法律解釋，自應有其餘事證予以補強佐
    證。
　㈢公訴意旨雖認證人林芸慧有在場見聞被告魏嘉緯、張志勝恐
    嚇告訴人之過程等語。然而：
　⒈證人林芸慧固到庭證稱：伊知道當天晚上告訴人要去樓下和
    魏嘉緯談事情，後來告訴人有LINE伊請伊報警，但沒有說原
    因，伊報警之後，就下去樓下大廳，到大廳後，伊看到張志
    勝叫告訴人和他大哥道歉，如果不道歉就要打死告訴人，魏
    嘉緯後面有說他知道伊家的車牌，要告訴人小心一點，後來
    告訴人道歉後，魏嘉緯、張志勝才離開，離開的當下剛好警
    察來了；後來告訴人有道歉，就是先被恐嚇才道歉等語（見
    本院卷第131至132頁）。而證述其有在場見聞告訴人遭被告
    魏嘉緯、張志勝以前述言語恫嚇之經過。
　⒉告訴人係於109年12月8日晚間9時29分許，透過通訊軟體LINE
    要求林芸慧報警，林芸慧於同日晚間9時31分許在其住處以
    市內電話報警後，遂下樓並於同日晚間9時35分許抵達源美
    學社區1樓社區大廳等節，有告訴人與林芸慧間之LINE對話
    紀錄、桃園市政府警察局勤務指揮中心受理案件紀錄表及本
    院勘驗筆錄在卷可查（見本院卷第91至93頁、第143頁）。
    綜上可認告訴人指稱遭被告魏嘉緯、張志勝恐嚇之時點，應
    係在當日晚間9時35分許、林芸慧已抵達源美學社區1樓大廳
    之後。
　⒊惟告訴人於同日晚間9時33分許，即在源美學社區之住戶LINE
    群組（群組名稱「源美學討論天地」）內傳送「這句話，我
    收回，道歉」等文字，而向被告魏嘉緯道歉；嗣於同日晚間
    9時35分許，又傳送「這句話，我收回，道歉」等文字再度
    道歉，此有「源美學討論天地」LINE群組對話紀錄在卷可考
    （見偵卷第50至51頁）。是對照證人劉俸辰證稱其係於聽聞
    被告魏嘉緯、張志勝對其為前述恐嚇之言語後，始在上述LI
    NE群組上道歉乙節，應可認被告魏嘉緯、張志勝在當日晚間
    9時33分許、告訴人第一次在上述LINE群組內傳送「這句話
    ，我收回，道歉」之前，即有告訴人所指之恐嚇行為。然林
    芸慧既於當日晚間9時35分許方抵達源美學社區1樓大廳，其
    應無可能聽聞告訴人於同日晚間9時33分許之前、遭被告2人
    以前述言語恐嚇之事。則從證人劉俸辰證稱遭被告2人恐嚇
    之時點觀察，林芸慧是否確實在場見聞、目睹經過，即屬有
    疑。復衡以林芸慧係告訴人之配偶，其證詞不無偏袒告訴人
    之可能；且告訴人既於當日晚間9時33分許即在上述LINE群
    組內向被告魏嘉緯道歉，被告魏嘉緯、張志勝是否有在告訴
    人道歉後，仍以前述言詞恐嚇告訴人、要求告訴人道歉之必
    要，亦不無疑問。是證人林芸慧前揭證述既有可疑，尚不足
    以補強證人劉俸辰上開證述之憑信性。
　㈣經本院當庭勘驗現場監視錄影畫面，可知從畫面時間21：26
    ：56起，被告魏嘉緯、張志勝與告訴人在沙發區（即源美學
    社區1樓大廳之沙發處）交談至21：38：39時、其等離開沙
    發區期間，因檔案僅有畫面而無聲音，無法判斷其等交談之
    內容；而被告魏嘉緯、張志勝與告訴人於對話期間雖均有指
    向對方、雙手比劃等情事，但無從辨識其等對話之確切內容
    乙節，有本院勘驗筆錄附卷足佐（見本院卷第87頁）。是上
    開監視錄影畫面固可證明被告魏嘉緯、張志勝與告訴人於談
    話之過程中，有指向對方、互相比劃等爭論之情形，然究未
    能知悉其等交談之內容，無從逕認被告魏嘉緯、張志勝即有
    對告訴人為前述恐嚇之言語。是此部分監視錄影畫面亦無從
    補強證人劉俸辰之前揭證述。
　㈤據證人即當時派駐源美學社區之保全黃昌明到庭證稱：當天
    伊剛好因代班而派駐源美學社區，當天是第一次到該社區，
    伊也不認識被告2人、告訴人、林芸慧；當天伊有看到他們
    在講話，但講話之內容不清楚，沒有看到有衝突，就是一些
    言語上的爭執；言語上之爭執是指人和人之間講話摩擦的那
    種，聽起來比較像在理論上有所爭執，不是雙方互相叫罵吵
    架，伊沒有印象現場有人說「如果不道歉，就要打死你」、
    「你家車牌我都知道，出門小心一點」這些話等語（見本院
    卷第166至170頁）。又衡酌證人黃昌明與被告魏嘉緯、張志
    勝及告訴人均不相識，僅係偶然於案發當日前往源美學社區
    代班之保全，其應無刻意維護被告2人之動機及必要。是證
    人黃昌明既未有聽聞被告魏嘉緯、張志勝對告訴人為前述恐
    嚇言語之印象，益見被告2人是否確有公訴意旨所指恐嚇告
    訴人之行為，尚屬有疑。
  ㈥從而，證人劉俸辰雖證稱有遭被告魏嘉緯、張志勝以前述言
    語恐嚇，然上揭證人林芸慧、黃昌明之證述及監視錄影畫面
    等事證，均不足以充分補強其證述，自難僅以告訴人單一證
    述，遽認被告魏嘉緯、張志勝確有公訴意旨所指之恐嚇犯行
    。
五、綜上，檢察官所舉前開事證經綜合評價之結果，尚未達於通
    常一般人均不致有所懷疑，而得確信其為真實之程度，本院
    尚無從形成有罪確信之心證。此外，復無其他積極證據足認
    被告魏嘉緯、張志勝確有公訴意旨所指之恐嚇犯行，揆諸前
    開法律規定及說明，自應為被告2人無罪之諭知。
據上論斷，應依刑事訴訟法第301條第1項前段，判決如文。
本案經檢察官林穎慶提起公訴，檢察官劉哲名到庭執行職務。
中　　華　　民　　國　　111 　年　　5 　　月　　31　　日
                  刑事第四庭    法　官　陳韋如
以上正本證明與原本無異。
如不服本判決應於收受判決後20日內向本院提出上訴書狀，並應
敘述具體理由。其未敘述上訴理由者，應於上訴期間屆滿後20日
內向本院補提理由書(均須按他造當事人之人數附繕本)「切勿逕
送上級法院」。
                                書記官　劉貞儀
中　　華　　民　　國　　111 　年　　5 　　月　　31　　日